【裁判字號】    92,易,1282
【裁判日期】    920619
【裁判案由】    毒品危害防制條例
【裁判全文】
臺灣板橋地方法院刑事判決                        九十二年度易字第一二八二號
    公  訴  人  臺灣板橋地方法院檢察署檢察官
    被      告  甲○○
右列被告因違反毒品危害防制條例案件，經檢察官提起公訴（九十二年度毒偵字第六
一０號），本院判決如左：
    主  文
甲○○連續施用第二級毒品，累犯，處有期徒刑伍月，如易科罰金，以參佰元折算壹
日。扣案之毒品安非他命貳包（淨重拾壹點柒公克）、殘渣袋肆個內含毒品安非他命
殘渣（量微未秤重）均沒收銷燬之，吸食器壹個沒收。
    事  實
一、甲○○前於民國（下同）八十三年間，因違反麻醉藥品管理條例案件，經本院於
    八十四年五月十九日以八十三年度少訴字第六一號判決，判處有期徒刑二年十月
    ，緩刑二年確定，嗣經撤銷緩刑，入監服刑至八十九年八月十六日縮短刑期假釋
    出監，於九十年九月二十一日縮短刑期執行完畢（指揮書執畢日期為同年十月二
    十九日）。又曾因施用毒品案件，經本院裁定令入戒治處所施以強制戒治一年，
    於屆滿三月後成效經評定為合格，再經本院於八十八年五月二十日以八十八年度
    毒聲字第三一０一號裁定停止戒治，所餘戒治期間，付保護管束，期滿未經撤銷
    ，由台灣板橋地方法院檢察署檢察官於八十九年一月三十一日以該署八十九年戒
    毒偵字第五八號為不起訴處分確定。詎其仍未能戒除施用毒品惡習，明知安非他
    命係毒品危害防制條例第二條第二項第二款所定之第二級毒品，不得施用、持有
    ，復基於施用毒品之概括犯意，自九十二年一月中旬起至同年月二十七日晚上某
    時止，分別在台北縣板橋市○○街一三八巷十三號住處及台北市○○路綽號「五
    百」友人之住處，以將毒品安非他命置入吸食器內加熱燒烤再吸食所產生煙霧之
    方式，施用第二級毒品安非他命多次。嗣經警於九十二年一月二十八日晚上九時
    許，在甲○○位於台北縣板橋市○○街一三八巷十三號住處查獲，並扣得其所有
    供吸用毒品犯罪所用之吸食器一個、毒品安非他命二包（淨重十一點七公克）及
    殘渣袋四個內含毒品安非他命殘渣（量微未秤重）。甲○○再犯本件施用第二級
    毒品，復經檢察官聲請本院於九十二年三月二十七日以九十二年度毒聲字第九四
    ０二號裁定，令入戒治處所施以強制戒治一年，現正於台灣台北戒治所強制戒治
    中。
二、案經台北縣政府警察局海山分局報請台灣板橋地方法院檢察署檢察官偵查起訴。
    理  由
一、右揭事實，業據被告甲○○於本院審理時坦承不諱。被告為警查獲時所採集之尿
    液檢體，經送請台灣檢驗科技股份有限公司檢驗，結果確呈甲基安非他命陽性反
    應，有該公司於九十二年二月十七日出具之濫用藥物尿液檢驗報告乙紙附卷（附
    於偵查卷宗第三十頁）可稽，堪認被告前揭自白與事實相符。又被告曾因施用毒
    品案件，經本院裁定令入戒治處所施以強制戒治一年，於屆滿三月後成效經評定
    為合格，再經本院於八十八年五月二十日以八十八年度毒聲字第三一０一號裁定
    停止戒治，所餘戒治期間，付保護管束，期滿未經撤銷，由台灣板橋地方法院檢
    察署檢察官於八十九年一月三十一日以該署八十九年戒毒偵字第五八號為不起訴
    處分確定。詎其仍未能戒除惡習，再犯本件施用第二級毒品犯行，復經檢察官聲
    請本院於九十二年三月二十七日以九十二年度毒聲字第九四０二號裁定，令入戒
    治處所施以強制戒治一年，現正於台灣台北戒治所強制戒治中等情，有該刑事裁
    定及臺灣高等法院被告全國前案紀錄表各一份在卷可按，其於前開時、地觸犯本
    件施用第二級毒品之罪，係屬二犯以上，所為符合毒品危害防制條例第二十三條
    第二項之規定。本件事證明確，被告施用第二級毒品犯行洵堪認定，應予依法論
    科。
二、查安非他命為毒品危害防制條例第二條第二項第二款列為第二級毒品。被告甲○
    ○連續施用第二級毒品之犯行，所為核係犯毒品危害防制條例第十條第二項施用
    第二級毒品罪。其施用前後非法持有毒品安非他命之低度行為，為其施用毒品之
    高度行為所吸收，不另論罪。又其先後多次施用毒品海洛因犯行，時間密接，所
    犯構成要件相同，顯係基於概括犯意為之，應依連續犯規定論以一罪，並依法加
    重其刑。公訴人雖未就被告於九十二年一月中旬起至同年月二十七日晚上某時前
    止之連續施用第二級毒品安非他命犯行起訴，然此與經起訴並論科之部分既有連
    續犯之裁判上一罪關係，仍為起訴效力所及，本院自應依法併為審判。再查被告
    前有如事實欄所示之論罪科刑執行情形，有前揭臺灣高等法院被告全國前案紀錄
    表一份在卷可稽，其於受有期徒刑之執行完畢後，五年以內再犯本件有期徒刑以
    上之罪，為累犯，應依刑法第四十七條之規定遞加重其刑。爰審酌被告曾因施用
    毒品案件，歷經觀察、勒戒及強制戒治後，仍未能戒斷其施用毒品之惡習，再犯
    本件犯行，顯見其自制力薄弱，惟因施用毒品本質上屬被告自戕身體健康之行為
    ，並無加害他人，再衡量其本次施用毒品時間不長等一切情狀，量處如主文所示
    之刑，並諭知易科罰金之折算標準，以示懲儆。
三、扣案之第二級毒品安非他二包（淨重十一點七公克）及殘渣袋四個內含毒品安非
    他命殘渣（量微未秤重），均係被告用餘持有毒品，業據其供明在卷，爰依毒品
    危害防制條例第十八條第一項前段規定宣告沒收銷燬之；另扣案之吸食器一個，
    則係被告所有犯上開施用第二級毒品罪所用之物，亦據其供明在卷，爰依刑法第
    三十八條第一項第二款規定宣告沒收。
據上論斷，應依刑事訴訟法第二百九十九條第一項前段，毒品危害防制條例第十條第
二項、第十八條第一項前段，刑法第十一條前段、第五十六條、第四十七條、第四十
一條第一項前段、第三十八條第一項第二款，罰金罰鍰提高標準條例第二條，判決如
主文。
本案經檢察官林俊峰到庭執行職務
中      華      民      國      九十二      年      六    月    十九    日
                                  臺灣板橋地方法院刑事第二庭
                                      法  官  陳  靜  茹
右正本證明與原本無異。
如不服本判決，應於判決送達後十日內，向本院提出上訴狀。
                                      書記官  廖  美  紅
中      華      民      國      九十二      年      六    月    十九    日
附錄本案論罪科刑法條全文
毒品危害防制條例第十條
施用第一級毒品者，處六月以上五年以下有期徒刑。
施用第二級毒品者，處三年以下有期徒刑。


司法院資訊處製作；財團法人民間司法改革基金會備份。
